【裁判字號】    99,聲,743
【裁判日期】    990511
【裁判案由】    聲請迴避
【裁判全文】
臺灣臺南地方法院刑事裁定               99年度聲字第743號
聲  請  人  甲○○
上列聲請人因侵入住宅案件（臺灣臺南地方法院檢察署98年度偵
字第3345號、本院98年度簡上字第229號），聲請本院法官迴避
，本院裁定如下：
    主  文
聲請駁回。
    理  由
一、本件聲請意旨，如附件聲請狀所載。
二、按當事人遇有刑事訴訟法第17條以外情形，足認其執行職務
    有偏頗之虞者，得聲請法官迴避。惟當事人對於法院有關迴
    避之裁定有不服者，經抗告於直接上級法院後，對於抗告法
    院之裁定，除有刑事訴訟法第415 條第1項但書所定情況外
    ，不得再行抗告。刑事訴訟法第18條、第403條第1項、第
    415條第1項均有明文。至於當事人於抗告法院裁定駁回抗告
    後，未提出再抗告，卻另行向原審法院提出第二次迴避聲請
    者，若非有第一次聲請案中所未審酌之新事實、新證據，應
    認僅為同一事件之反覆陳論，實質上乃屬對於抗告法院駁回
    抗告裁定之再行爭執，除與上揭刑事訴訟法第415條第1項之
    規範意旨抵觸外，更將使作為下級法院之原審法院審查抗告
    法院裁定，因而紊亂審級制度，自有未合。又按刑事訴訟法
    第18條第2款規定，得聲請法官迴避原因之所謂「足認其執
    行職務有偏頗之虞者」，係指以一般通常之人所具有之合理
    觀點，對於該承辦法官能否為公平之裁判，均足產生懷疑；
    且此種懷疑之發生，存有其完全客觀之原因，而非僅出諸當
    事人自己主觀之判斷者，始足當之。至於訴訟上之指揮乃專
    屬於法院之職權，當事人之主張、聲請，在無礙於事實之確
    認以及法的解釋，適用之範圍下，法院固得斟酌其請求以為
    訴訟之進行，但仍不得以此對當事人之有利與否，作為其將
    有不公平裁判之依據，更不得以此訴訟之進行與否而謂有偏
    頗之虞聲請法官迴避。最高法院79年台抗字第318號復著有
    判例可資參照。
三、查本件聲請人前於民國99年2月3日，即曾以聲請影印案卷遭
    拒、證人陳述虛偽、請求調閱通聯紀錄未予調查、辯論終結
    後再開辯論等事由，具狀聲請本院98年度簡上字第229號侵
    入住宅案之審判長鄧希賢法官、受命法官朱中和法官迴避，
    經本院於99 年3月8日以99年度聲字第183號裁定駁回後，聲
    請人提起抗告，再經臺灣高等法院臺南分院（以下簡稱為臺
    南高分院）於99年3月29日以99年度抗字第85號裁定駁回，
    此經本院調閱前開案卷查明無誤，聲請人於本件聲請書中，
    且將上揭本院、臺南高分院之裁定列為附件，足見聲請人對
    於其前次聲請遭駁回之情，亦有明確認識。
四、審諸聲請人於本件所提出之聲請狀，乃列舉7點「具體理由
    」，主張有應予迴避之事實，惟對照全聲請意旨，聲請人顯
    係以本院及臺南高分院於第一次聲請時所為之駁回裁定不當
    ，因而補充理由另為第二次聲請，此觀該聲請狀空言指摘本
    院、臺南高分院參與第一次聲請案之法官「徇私（聲請狀誤
    寫為循私）」、「枉法」，又稱上述裁定對於該7點具體理
    由「避而不談」等語甚明，聲請人之真意仍在爭執本院、臺
    南高分院於第一次聲請案中駁回其聲請之裁定，已屬無疑。
五、再核之聲請人所稱之7點具體理由，其一（影印案卷問題）
    ，二、七（再開辯論問題），三、五（證人虛偽陳述問題）
    ，四（調閱通聯問題），六（調閱通聯錯誤問題），均曾於
    第一次聲請中，向本院或臺南高分院提出，並經本院、臺南
    高分院審酌後據以裁定，聲請人反覆陳論，自非有何新事實
    或新證據提出。
六、此外，訴訟上之指揮乃專屬法院之職權。當事人固有權對於
    證據方法之證明力表示意見，亦得請求調查有利之證據，惟
    法院聽訟，本即需斟酌兩造當事人請求以為訴訟之進行，一
    方當事人徒然主觀臆測對自己有利與否，片面主張將有不公
    平裁判，而以訴訟之進行有偏頗之虞聲請法官迴避，與刑事
    訴訟法第18條第2款所定「足認其執行職務有偏頗之虞者」
    要件，乃有扞格，前述最高法院判例已明揭是旨。本件聲請
    人主張本院鄧希賢、朱中和法官應予迴避之上開事由，其中
    有關閱覽案卷部分之問題，刑事訴訟法第33條第2項已有明
    文，聲請人以法官依法執行職務而肆言指摘，已屬非論；至
    於證人於交互詰問中所述是否屬實，法院將如何採證，於該
    案判決前猶未可知，訴訟當事人固有質疑敵性證人陳述之立
    場與權利，惟若僅以法院未「當庭駁斥」即認有所包庇，顯
    然速斷；聲請人其餘理由，則均係基於法院訴訟指揮不當所
    為抗議，本院及臺南高分院於第一次聲請中既均詳予說明，
    遂無贅述必要。
七、綜上所述，本件聲請既反覆陳論，未提出本院承審98年度簡
    上字第229號侵入住宅案之鄧希賢、朱中和2位法官有何偏頗
    之虞、且為第一次聲請中未曾提出之具體事證，顯屬對於臺
    南高分院於第一次聲請中駁回抗告裁定之再行爭執；又聲請
    人所指摘上開2位法官之作為，經核且符合法律之相關規定
    ，而為正當行使職權；聲請人復未能提出任何具體之事證足
    認承審之法官有偏頗之虞，是本件聲請，核無理由，應予駁
    回。
據上論斷，依刑事訴訟法第21條第1項前段，裁定如主文。
中    華    民    國    99    年    5     月    11    日
                  刑事第六庭    審判長法  官  蔡直青
                                      法  官  郭瓊徽
                                      法  官  吳坤芳
以上正本證明與原本無異
如不服本裁定應於送達後5日內向本院提出抗告狀
                                      書記官  程伊妝
中    華    民    國    99    年    5     月    11    日

司法院資訊處製作；財團法人民間司法改革基金會備份。
